【裁判字號】    98,訴,1554
【裁判日期】    981210
【裁判案由】    殺人未遂
【裁判全文】
臺灣臺北地方法院刑事裁定              98年度訴字第1554號
公  訴  人  臺灣臺北地方法院檢察署檢察官
被      告  丙○○
選任辯護人  林彥苹律師
指定辯護人  本院公訴人辯護人甲○○
上列被告因殺人未遂案件，本院裁定如下：
    主  文
丙○○之羈押期間，自民國九十八年十二月十八日起延長貳月。
    理  由
一、本件被告丙○○因殺人未遂案件，經臺灣臺北地方法院檢察
    署以98年度偵字第17605號提起公訴，經本院於民國98年9月
    18日訊問被告後，認被告涉犯刑法第271條第2項、第1項之
    殺人未遂罪及同法第277條第1項之傷害罪等罪嫌，依卷存證
    據資料顯示被告犯罪嫌疑重大，又本件尚有共同正犯未到案
    ，被告有與共同正犯、證人相互勾串之虞，且被告所犯殺人
    未遂罪係最輕本刑為5年以上有期徒刑之罪，而有刑事訴訟
    法第101條第1項第2款、第3款之羈押原因，且被告僅坦承部
    分犯行，所為供述避重就輕，所犯又係重罪，為保全本案證
    據之真實性及訴訟程序之進行，非予羈押顯難進行審判，並
    有羈押之必要，應予羈押，且禁止接見通信。嗣經本院於98
    年11月5日辯論終結後，裁定解除前開對被告所為禁止接見
    通信之限制。
二、按被告於審判中經法院執行羈押後，法院如於第一次羈押期
    間3個月屆滿前對繼續被告延長羈押，依刑事訴訟法第108條
    第1項但書規定，需由法院對被告為訊問後，考量當初羈押
    被告之原因有無消滅及有無繼續羈押被告之必要，而羈押被
    告之原因有無消滅，依刑事訴訟法第101條第1項「被告經
    法官訊問後，認為犯罪嫌疑重大，而有左列情形之一，非予
    羈押，顯難進行追訴、審判或執行者，得羈押之：」規定，
    則應由法院就當初依刑事訴訟法第101條第1項規定對被告執
    行羈押之原因是否存在為之論斷，現本院已於第一次羈押被
    告3個月期限於98年12月17日屆滿前之98年12月10日對在押
    被告行應否對其延長羈押之訊問，茲依上開說明，分就(一)本
    院當初對被告執行羈押之原因有無繼續存在及(二)有無繼續羈
    押被告之必要等要件，再逐一檢視如后：
  (一)本院當初對被告執行羈押之原因有無繼續存在：
    查被告涉犯殺人未遂罪，惟其矢口否認有何殺人未遂犯行，
    辯稱係告訴人乙○○先動手拿椅子砸其，其才與之對打，復
    於乙○○友人上前時，其才將插在腰間之西瓜刀取出揮舞，
    未故意持刀朝告訴人乙○○頭部砍去云云。惟依本院審理結
    果，認本案事證明確，被告所犯殺人未遂犯行已堪認定，並
    經本院於98年11月20日判處被告有期徒刑15年在案，是被告
    犯罪嫌疑屬重大，且共同正犯林政緯及另名不詳真實姓名年
    籍成年男子迄未到案，且被告供述避重就輕，顯有刻意迴護
    共同正犯之情狀，共同正犯間恐有相互勾串之虞，再被告於
    本院審理時雖表示願向告訴人道歉，然矢口否認其主觀上有
    殺人未遂不確定故意，其係正當防衛等情狀，倘被告具保停
    止羈押，恐有以對告訴人之身體或財產實施危害或恐嚇行為
    之方式遂行勾串證人之可能，況其所犯殺人未遂罪係最輕本
    刑為5年以上有期徒刑之重罪，則本院前依刑事訴訟法第101
    條第1項第2項、第3款規定對被告實施羈押，應認上開羈押
    之原因仍然繼續存在。
  (二)有無繼續羈押被告之必要：
    查法院對被告所執行之羈押，其本質上係屬為保全被告使訴
    訟程序得以順利進行或為保全證據或為保全對被告刑罰之執
    行之目的而對被告所實施之對人強制處分，是對被告有無羈
    押之必要當由法院以有無上述羈押之目的依職權為之目的性
    裁量，如前所述，本院審理結果認被告所涉殺人未遂犯行明
    確，而於98年11月20日判處被告有期徒刑15年在案，被告之
    犯罪嫌疑自屬重大，參以被告於本案偵、審時皆以避重就輕
    、推諉卸責之態度面對，未見悔意，而且本案上訴第二審期
    間尚未屆滿，本案判決尚未確定，實難期被告能主動到庭接
    受審判及執行，兼衡其僅因細故即萌殺意，糾集同夥壯勢，
    在大眾聚集參覽之處，眾目睽睽之下，持刀砍殺，手段激烈
    殘暴，危害他人生命身體法益至深且鉅，對於社會治安亦產
    生鉅大之影響，佐以被告於本院審理時雖表示願向告訴人道
    歉，然矢口否認其主觀上有殺人未遂不確定故意，其係正當
    防衛等情狀，倘被告具保停止羈押，恐有對告訴人之身體或
    財產實施危害或恐嚇行為之可能，為確保審判程序之完成並
    期發現實體之真實及綜合上情以觀，本院認為若不將被告繼
    續羈押，本件訴訟程序即難期得以順利遂行，應認仍有繼續
    羈押被告之必要。
三、綜上所述，本院對被告執行羈押之原因依然存在，且仍有繼
    續羈押被告之必要，著自98年12月18日起對被告延長羈押2
    月。爰依刑事訴訟法第108條第1項，裁定如主文。
中    華    民    國    98    年    12    月    10    日
                  刑事第十二庭  審判長法  官  李英豪
                                      法  官  曾正龍

                                      法  官  陳慧萍
以上正本證明與原本無異
如不服本裁定應於送達後5日內向本院提出抗告狀
                                      書記官  黃慧怡
中    華    民    國    98    年    12    月    10    日

司法院資訊處製作；財團法人民間司法改革基金會備份。
